【裁判字號】    92,婚,722
【裁判日期】    920526
【裁判案由】    離婚
【裁判全文】
臺灣臺中地方法院民事判決  九十二年度婚字第七二二號
    原      告  乙○○
    被      告  甲○○
                        （現因案於台中監獄執行中）
右當事人間請求離婚等事件，本院判決如左：
    主      文
准原告與被告離婚。
訴訟費用由被告負擔。
    事      實
甲、原告方面：
  一、聲明：如主文所示。
  二、陳述：兩造於民國九十年十月間經友人介紹認識，未幾即於同年十二月十一日
      結婚。嗣於九十一年八月一日被告因施用毒品經警緝獲並入監服刑迄今，原告
      始知被告之前即屢觸刑法，並曾於八十八年十月二十九日因偽造文書罪入監服
      刑至八十九年三月二十日出獄；又於九十年五月十七日因竊盜罪入監服刑至九
      十年十月十七日出獄，現又因違反毒品危害防制條例被判處有期徒刑一年二月
      ，目前在監執行中，兩造婚姻實已難維持，爰依民法第一千零五十二條第一項
      第十款、第二項規定請求裁判離婚。
  三、證據：提出戶籍謄本二份及在監、出監資料查詢表影本三份為証。
乙、被告方面：
  一、聲明：求為適當之判決。
  二、陳述：對原告之請求沒有意見。
丙、本院依職權調閱被告前科資料。
    理      由
一、原告主張兩造於九十年十二月十一日結婚。嗣於九十一年八月一日被告因施用毒
    品經警緝獲並入監服刑迄今，原告始知被告之前即屢觸刑法，並曾於八十八年十
    月二十九日因偽造文書罪入監服刑至八十九年三月二十日出獄；又於九十年五月
    十七日因竊盜罪入監服刑至九十年十月十七日出獄，現又因違反毒品危害防制條
    例被判處有期徒刑一年二月，目前在監執行中之事實，此有原告所提之戶籍謄本
    二份為證，並經本院依職權調閱被告刑案資料查核屬實，有台灣高等法院被告全
    國前案紀錄表在卷可考，自堪信原告之主張為真實。
二、按婚姻乃一男一女之兩性結合，以組織家庭，共同生活為目的。故有足以破壞共
    同生活或難以維持共同生活之情事發生，允宜許其離婚以消滅婚姻關係。七十四
    年六月三日修正公布之民法親屬編，就裁判離婚之原因，為應實際需要，參考各
    國立法例，增設民法第一千零五十二條第二項，明定有同條第一項以外重大事由
    ，難以維持婚姻者，亦得請求離婚。是對於家庭生活之美滿幸福，有妨礙之情形
    ，即得認其與此之所謂難以維持婚姻之重大事由相當（最高法院著有七十九年臺
    上字第一０四０號判決足資參照）。經查，被告自八十八年起陸續違反偽造文書
    及竊盜等罪，已如前述，復又因施用毒品入監執行，兩造因而需長期分離，無法
    共同生活，且致原告身心飽受折磨，亦加深兩造情感之裂痕，綜而觀之，實該當
    民法第一千零五十二條第二項之「有前項以外之重大事由，難以維持婚姻者」之
    裁判離婚事由。此外，本件兩造難以維婚姻之重大事由，乃被告一再觸犯刑律而
    咎由自取，非可歸責於原告，純為可歸責被告一方，亦堪認定。從而，本件原告
    據以主張依民法第一千零五十二條第二項之規定，訴請離婚，為有理由，應予准
    許。上開請求，既經本院審認有理由而准予離婚，則原告併依民法第一千零五十
    二條第一項第十款之規定訴請婚，為請求權競合，本院自毋庸再予審認，附此敘
    明。
三、據上論結，原告之訴為有理由，依民事訴訟法第七十八條判決如主文。
中      華      民      國    九十二    年      五      月    二十六    日
                              臺灣臺中地方法院家事法庭
~B法      官  涂秀玲
右為正本係照原本作成
如對本判決上訴應於判決送達後廿日內向本院提出上訴狀
中      華      民      國    九十二    年      五      月    二十六    日
~B法院書記官


司法院資訊處製作；財團法人民間司法改革基金會備份。
